* Ngspice тест: SEN_HEAT / SEN_HEAT_OPEN
* Обрыв линии датчика (NTC отключён или провод перебит).
* Линия NTC_HEAT_W подтягивается к VCC_3V3 через R25,
* ток через R26 отсутствует, вход АЦП видит 3,3В.
* Прошивка должна распознать это как ошибку датчика.
.INCLUDE spice/SEN_HEAT.sub

* Порты: GND NTC_HEAT NTC_HEAT_W

* V1: Питание делителя +3,3В
V1 VCC_3V3 0 DC 3.3
XSEN_HEAT 0 NTC_HEAT NTC_HEAT_W SEN_HEAT

.op
.control
run
let vw = v(NTC_HEAT_W)
let va = v(NTC_HEAT)
print vw va
.endc
.end
